臺灣高等法院臺南分院交通事件裁定　　 100年度交抗字第49號
抗　告　人
即受處分人　李麗瓔
上列受處分人因違反道路交通管理處罰條例案件，不服臺灣臺南
地方法院中華民國100年3月21日所為之裁定（99年度交聲字第15
70號，處分案號：交通部公路總局嘉義區監理所嘉監南字第裁74
-SK0000000號），提起抗告，本院裁定如下：
    主  文
抗告駁回。
    理  由
一、抗告意旨略以：
  (一)依原審之裁定，既然是人行道、騎樓、走廊……均不能停放
    車輛又是以條例規定那就是法律。而停車線是規則也是命令
    （命令牴觸法律的話，請問哪一個無效）。所以設那個告示
    牌沒有誘導人民，為什麼有那麼多人（3日220輛）無辜受罰
    。更何況並沒有妥善規劃，前峰路和勝利路整條路沒有畫停
    車線，每個人行道只有放這個告示牌「禁止停車（除機慢車
    停放區除外）」，我相信法官應該分得出法律和命令是什麼
    吧！
  (二)對於原審裁定第四點的說法，我想原審法院有點不了解。因
    為所有的資料均是我提供給該名民意代表之助理。而台南市
    政府交通處確實有做出回應，他們有書面和E-MAIL說他們會
    改善。
  (三)我記得本件是民國（下同）99年11月3日，為何又冒出11月9
    日的案件，該案件是從哪來的？是同一案件嗎？這個案件不
    是被民眾拍照（ 220輛）交給警察，為何是警察舉發不是屬
    於民眾告發嗎？是否可以查清楚。
  (四)台南市政府交通處有承認他們的告示牌有缺失會改善，會把
    「機慢車停放區除外」這一部分清除（行政命令），為何到
    了法院和法官那邊全變調？
  (五)法律（條例、法、律、通則）和憲法有哪一條哪一款哪一項
    ，有規定人行道、騎樓、走廊……可畫停車線。麻煩請告知
    ，給的條例條文都不可以停車，理所當然是不能畫停車線。
    那請問一下那個告示牌有什麼告示用，行政機關設的告示牌
    沒有誘導人民犯罪嗎？沒有行政處分有誤嗎？既然行政機關
    制定的告示牌沒有問題的話，他為何來函或是E-MAIL說他們
    會把內容修改？
  (六)為此，提起抗告，請求撤銷原處分等語。
二、按人行道指為專供行人通行之騎樓、走廊，及劃設供行人行
    走之地面道路，與人行天橋及人行地下道，道路交通管理處
    罰條例第3條第3款定有明文。又按人行道不得臨時停車，而
    禁止臨時停車處所不得停車，道路交通安全規則第111條第1
    項第1款、第112條第1項第1款均有明文。再按汽車駕駛人停
    車時，有在禁止臨時停車處所停車者，處新台幣 600元以上
    1,200元以下罰鍰，道路交通管理處罰條例第 56條第1項第1
    款定有明文。
三、經查，抗告人即受處分人李麗瓔所有牌照號碼 MWB-213號重
    機車，於 99年11月3日16時52分許，在台南市○○路（前鋒
    路口至勝利路口間路段），因在禁止臨時停車處所停車，遭
    台南市警察局交通隊員警逕行製單舉發，此有台南市政府警
    察局99年11月9日南市警交字第SK0000000號舉發違規道路交
    通管理事件通知單1份及送違規採證照片2幀附卷可稽，觀諸
    違規採證照片，明顯可見上開機車之停放地點係於人行紅磚
    道上，足見抗告人確有上開違規停車之行為，應堪認定。
四、抗告意旨雖以：既然法律明文規定人行道、騎樓、走廊……
    均不能停放車輛，則人行道、騎樓、走廊……自不能劃停車
    線，前峰路和勝利路整條路沒有畫停車線，人行道只有放這
    個告示牌「禁止停車（除機慢車停放區除外）」，則抗告人
    自是遭到誤導而生本件違規行為云云。惟查：
  (一)按在人行道，公路主管機關、市區道路主管機關或警察機關
    得在不妨害行人通行或行車安全無虞之原則，設置必要之標
    誌或標線另行規定機器腳踏車、慢車之停車處所，道路交通
    管制處罰條例第90條之3第1項定有明文。是以，立法者將「
    在人行道上設置機器腳踏車、慢車之停車處所」之事項，授
    權公路主管機關、市區道路主管機關或警察機關以法規命令
    予以訂定，該法規命令具有等同法律之效力。
  (二)準此，臺南市政府基於市區道路主管機關，目前發布有「臺
    南市機器腳踏車停放規定」，對於「在人行道上設置機器腳
    踏車、慢車之停車處所」之事項詳為規定，俾使交通主管機
    關據以執行。而依台南市機器腳踏車停放規定第4條第2項規
    定：「人行道劃設機器腳踏車停放基準線或停車格位線者，
    始得停放。」；第 5條規定：「本府交通處得視行人通行需
    求及交通整理工作之實際需要，在人行道及道路劃設停放基
    準線、停車格位線規定機器腳踏車之停車處所，或設置禁止
    停車標誌、標線。」。揆諸前揭規定，在臺南市○於○○道
    停車之規定，「只有」在劃設機器腳踏車停放基準線或停車
    格位線之人行道，始得停放機車，應堪確認。
  (三)查本件違規地點之人行道並無基準線或停車格之繪製，業據
    臺南市政府警察局100年1月11日南市警交字第1000005940號
    函檢送違規照片２幀附卷可參。則揆諸前揭台南市機器腳踏
    車停放規定第 4條第2項、第5條之規定，足見本件違規地點
    之人行道，自不得停車，殆無疑義。是抗告人執以本件違規
    地點交通標誌標線號誌之設置，有誤導違規地點係可停放機
    車云云，與事實尚有不合，自非可取。
四、至抗告意旨另以：於新聞媒體上表明本件違規地點禁止停車
    的指示牌有誤導民眾得以停車之嫌之民意代表，其所以依據
    之資料皆係抗告人所提供，且臺南市政府交通處確實有做出
    回應之書面及E-MAIL，表示他們的告示牌確有缺失，則該告
    示牌確有誤導民眾云云，並於本院提出該書面及E-MAIL等文
    件資料為憑。然查：
  (一)按車輛停放線，係以白實線之方式繪製，道路交通標誌標線
    號誌設置規則第 190條定有明文。查本件違規地點之人行道
    並無基準線或停車格之繪製，業如前述。因此，抗告人陳稱
    本件違規地點交通標誌標線號誌之設置，有誤導違規地點係
    可停放機車云云，洵屬無據。
  (二)又新聞媒體上表明本件違規地點禁止停車的指示牌有誤導民
    眾得以停車之嫌之民意代表，其所以依據之資料，縱如抗告
    人所言，皆係抗告人片面所提供，亦是該名民意代表個人之
    主觀意見，至於有違規事實係屬法院依相關規定認事用法之
    判斷，自不受上開個人意見之拘束。
  (三)再觀諸抗告人提出之E-MAIL、台南市警察局 99年12月3日南
    市警交字第09950400970號函及臺南市政府交通處99年12月1
    日南交處管字第 09917090560號函之內容，雖以：因有人爭
    執，而將該告示牌內容刪除「（機慢車停放區除外）」等語
    。然於臺南市亦「只有」在劃設機器腳踏車停放基準線或停
    車格位線之人行道，始得停放機車，已如前述，至上開告示
    牌是否導致民眾誤解之嫌，並不影響台南市機器腳踏車停放
    規定第 4條第2項、第5條關於停車規定之適用，抗告人自不
    得執此而推卸其違規停車之處罰行為，故難以為抗告人有利
    之認定。
五、綜上所述，抗告人於前揭時、地，確有在禁止臨時停車處所
    停車之違規行為，應堪認定。則交通部公路總局嘉義區監理
    所臺南監理站依道路交通管理處罰條例第56條第1項第1款及
    違反道路交通管理事件統一裁罰基準表之規定，裁處抗告人
    罰鍰新台幣 600元，核無違誤。原審交通法庭認原處分機關
    所為之裁處，於法並無不合，因予駁回抗告人所提之聲明異
    議。本院經核原裁定認事用法，均無違誤。抗告意旨，猶執
    前詞，指摘原裁定不當，請求撤銷原裁定，非有理由，應予
    駁回。
六、據上論結，應依道路交通案件處理辦法第26條，刑事訴訟法
    第412條，裁定如主文。
中    華    民    國   100    年    4     月    28    日
                  刑事第五庭    審判長法  官  楊明章
                                      法  官  趙文淵
                                      法  官  蔡美美
以上正本證明與原本無異。
不得再抗告。
                                      書記官  歐貞妙
中    華    民    國   100    年    4     月    29    日